臺灣屏東地方法院刑事判決　　　　　　　 94年度易字第209號
公　訴　人　臺灣屏東地方法院檢察署檢察官
被　　　告　甲○○　男　29歲.
被　　　告　丙○○
　　　　　　　　　　（現於臺灣高雄女子監獄戒治所強制戒治中）
上列被告等因竊盜案件，經檢察官提起公訴（94年度偵字第1415
號）本院判決如下：
    主  文
甲○○共同連續竊盜，累犯，處有期徒刑月，如易科罰金，以
佰元折算壹日。
丙○○共同竊盜，處拘役貳拾日，如易科罰金，以佰元折算壹
日。
    事  實
一、甲○○於民國九十年間曾因違反妨害兵役治罪條例案件，經
    本院以九十年度簡字第四五三號判決處有期徒刑三月，如易
    科罰金，以三百元折算一日確定。嗣經入監執行後，於九十
    一年六月十三日刑期屆滿而執行完畢。詎甲○○仍不知悔改
    ，竟因欠缺金錢，與丙○○基於意圖為自己不法所有之犯意
    聯絡，於九十四年二月二十三日十二時三十分許，共同前往
    丁○○所經營，位於屏東縣林邊鄉○○路四十二之十三號之
    永昌通訊行，由丙○○駕駛輕型機車在店外接應，甲○○則
    持其全民健康保險卡（下稱健保卡）及國民身分證進入店內
    ，佯稱欲選購行動電話。丁○○於甲○○將其上開證件交其
    影印後，遂不疑有他，將甲○○所挑選，價值新臺幣（以下
    同）三千元之韓國三星牌SCH-七八九型行動電話一支交由甲○○觀看，惟甲○○竟趁丁○○影印完畢將國民身分證、健
    保卡正本歸還於己後，攜同上開行動電話轉身離去，並迅速
    跑至店外乘坐丙○○駕駛之輕型機車後座，由丙○○駕車附
    載甲○○逃逸。嗣甲○○及丙○○為求將上開竊得之行動電
    話變賣求現，遂持該行動電話於同日十四時許，至屏東縣東
    港鎮浩瀚國際有限公司，向不知情之該公司店員邱文彬表示
    欲出賣上開行動電話，並於甲○○以其本人名義簽署行動電
    話讓渡切結書、記載國民身分證、住址等資料及交付行動電
    話後完成交易，因而得款八百元。
二、甲○○嗣於同日十八時三十分許，承上開竊取行動電話之概
    括犯意，與不知情之丙○○前往位於屏東縣潮州鎮○○里○○路二十八號神腦國際電話行，向店員乙○○聲稱欲購買行
    動電話，並由丙○○將其國民身分證交由乙○○登記。詎甲○○趁乙○○轉身察看資料時，竟伸手越過展示行動電話之
    玻璃櫃並拉開玻璃櫃之內側抽屜，欲竊取櫃內所展示之OKWA
    P363型，價值一萬元之行動電話一支，惟此時乙○○自其身
    旁電腦螢幕發現甲○○形跡可疑，正欲回身質問時，甲○○
    因一時緊張失手將上開行動電話摔落玻璃櫃內側地面而未能
    得手。嗣經乙○○及其同事報警處理而當場查獲。
三、案經屏東縣警察局枋寮分局及潮州分局報請臺灣屏東地方法
    院檢察署檢察官偵查起訴。
    理  由
一、按被告以外之人於審判外之言詞或書面陳述，除法律有規定
    者外，不得作為證據；被告以外之人於審判外之陳述，雖不
    符前四條之規定，而經當事人於審判程序同意作為證據，法
    院審酌該言詞陳述或書面陳述作成時之情況，認為適當者，
    亦得為證據，當事人、代理人或辯護人於法院調查證據時，
    知有第一百五十九條第一項不得為證據之情形，而未於言詞
    辯論終結前聲明異議者，視為有前項之同意，刑事訴訟法第
    一百五十九條第一項、第一百五十九條之五第一項及第二項
    分別定有明文，是證人邱文彬、丁○○及乙○○於警察局訊
    問時之陳述，雖為傳聞證據，惟被告二人於本院言詞辯論終
    結前並未聲明異議，視為均已同意前開證人之陳述作為證據
    ，本院審酌該陳述作成時之情況認為適當，是認有證據能力
    ，先予敘明。
二、訊據被告甲○○對於連續在上開事實欄一、二所載之時間、
    地點竊取行動電話等情均坦承不諱，而被告丙○○對於在上
    開事實欄一之時間、地點竊取行動電話之事實亦坦白承認，
    核與證人邱文彬、丁○○及乙○○於警方詢問時之證詞、證
    人乙○○於本院審理時證述之情節相符，並有照片七幀、行
    動電話讓渡切結書一紙在卷足稽，足以認定被告二人之犯行
    。本案事證明確，被告甲○○、丙○○二人之犯行均堪以認
    定。
三、核被告甲○○、丙○○所為，就事實欄一之所為，均係犯刑
    法第三百二十條第一項之竊盜罪。被告甲○○及丙○○間，
    就此部分之行為有犯意聯絡與行為分擔，係共同正犯。另核
    被告甲○○就上揭事實欄二之所為，則係犯刑法第三百二十
    條第三項、第一項之竊盜未遂罪。被告甲○○先後一次竊盜
    既遂，一次竊盜未遂犯行，時間緊接，所犯為基本構成要件
    相同之罪，顯係基於概括犯意為之，為連續犯，應依刑法第
    五十六條規定加重其刑。查被告甲○○於九十年間曾因違反
    妨害兵役治罪條例案件，經本院以九十年度簡字第四五三號
    判決處有期徒刑三月，如易科罰金，以三百元折算一日確定
    。嗣經入監執行後，於九十一年六月十三日刑期屆滿而執行
    完畢等情，有臺灣屏東地方法院檢察署刑案資料查註紀錄表
    及臺灣高等法院被告全國前案紀錄表各一紙在卷可按，其於
    五年之內再犯有期徒刑以上刑之本罪，為累犯，應依法加重
    其刑，被告有二種刑之加重事由，併遞加重之。爰審酌被告
    甲○○及丙○○雖無財產犯罪之前科，素行尚佳，然均有國
    中肄業之智識程度竟為求不勞而獲無視他人財產權利之犯罪
    動機，殊不可取，惟所竊之物價值不高，其行為造成被害人
    之損害並非嚴重，犯後均坦承犯行，頗有悔悟之態度，與被
    告甲○○為二次竊行，被告丙○○僅參與一次竊行等一切情
    狀，分別量處如主文所示之刑，並均諭知易科罰金之折算標
    準。
四、公訴意旨另以，被告丙○○與甲○○於九十四年二月二十三
    日十八時三十分許，基於竊盜之犯意聯絡，共同前往屏東縣
    潮州鎮○○里○○路二十八號神腦國際電話行，向店員乙○○聲稱欲購買行動電話，並推由被告甲○○趁乙○○轉身察
    看資料時，伸手越過展示行動電話之玻璃櫃並拉開玻璃櫃之
    內側抽屜，欲竊取櫃內所展示之OKWAP363型，價值一萬元之
    行動電話一支，惟因被告甲○○失手將上開行動電話摔落玻
    璃櫃內側地面，遭乙○○察覺而未能得手，因認被告丙○○
    亦涉有刑法第三百二十條第三項、第一項之竊盜未遂罪嫌。
五、按犯罪事實應依證據認定之，無證據不得認定犯罪事實；又
    不能證明被告犯罪者，應諭知無罪之判決，刑事訴訟法第一
    百五十四條第二項、第三百零一條第一項分別定有明文。又
    認定不利被告之事實，須依積極證據，苟積極證據不足為不
    利於被告事實之認定時，即應為有利於被告之認定，不必有
    何有利之證據；事實之認定，應憑證據，如未能發現相當證
    據，或證據不足證明，自不能以推測或擬制之方法，以為裁
    判基礎（最高法院三十年上字第八一六號、四十年台上字八
    六號判例參照）。本案公訴人認被告丙○○涉有上開竊盜未
    遂犯行，無非係以證人乙○○指證被告丙○○於被告甲○○
    失手將上開行動電話摔落後，曾告以「小姐，你的手機沒放
    好掉下去」等語，及警卷所附照片為其論據，而被告丙○○
    則堅決否認有此部分行為，辯稱當天因伊想去找工作，是真
    的想申請行動電話使用等語。經查，證人即被告甲○○於本
    院審理時已證稱，九十四年二月二十三日下午伊與被告丙○○前往屏東縣潮州鎮○○里○○路二十八號神腦國際電話行
    購買電話時，係伊臨時起意行竊等語，證人即上開行動電話
    行店員乙○○亦證稱，伊之店長去抓被告甲○○時，被告丙○○從頭到尾都坐在那邊，沒有承認也沒有否認，也沒有往
    外跑等語，則被告丙○○之前開辯詞，尚合於情理。又被告
    丙○○進入神腦國際電話行後，已先將其國民身分證交由證
    人乙○○查詢相關資料等情，業經證人乙○○證述在卷，是
    被告丙○○之重要證件既尚於證人乙○○持有中，若其與被
    告甲○○確有竊盜之犯意聯絡，應無由於尚未取回其證件前
    即推由被告甲○○著手實施竊行。另被告丙○○雖不諱言曾
    於上開行動電話摔落地面時，向證人乙○○告知「小姐，你
    的手機沒放好掉下去」等語，惟辯稱當時其注意力都在證人
    乙○○，只知道伊先生趴在那邊。查依警卷所附自監視錄影
    帶翻拍而成之照片，被告丙○○當時雖緊鄰被告甲○○之座
    位，然尚無法明確顯示被告丙○○當時之眼神有注視被告甲○○之竊行，而其雖曾為「小姐，你的手機沒放好掉下去」
    之陳述，然其所言僅係當時被告丙○○之主觀想法，非必然
    係屬為被告甲○○脫罪之詞，亦難以此認定被告丙○○與被
    告甲○○間有竊盜之犯意聯絡，而為對被告丙○○不利之認
    定。
六、從而，被告丙○○前開所辯，尚非不可採信，亦無其他證據
    證明被告丙○○確有與被告甲○○共同竊取行動電話之事實
    ，則此部分之犯行尚屬不能證明。惟公訴人認此部分被告丙○○之竊行與上開事實欄一被告丙○○竊取行動電話之有罪
    部分，有連續犯之裁判上一罪之關係，爰不另為無罪之諭知
    。
據上論斷，應依刑事訴訟法第二百九十九條第一項前段，刑法第
二十八條、第五十六條、第三百二十條第一項、第四十七條、第
四十一條第一項前段，罰金罰鍰提高標準條例第一條前段、第二
條，判決如主文。
本案經檢察官鄭伊鈞到庭執行職務。
中　　華　　民　　國　　94　　年　　7 　　月　　13　　日
                  刑事第五庭  審判長  法  官  羅森德
                                      法  官  楊文廣
                                      法  官  林柏泓
以上正本證明與原本無異。
如不服本判決應於收受本判決送達後十日內向本院提出上訴書狀，
其未敘述上訴理由者，並得於提起上訴後十日內向本院補提理由
書狀（均須按他造當事人之人數附繕本）「切勿逕送上級法院」
中　　華　　民　　國　　94　　年　　7 　　月　　20　　日
                                      書記官  劉淑蓉
附錄法條：
中華民國刑法第320條
(普通竊盜罪、竊佔罪)
意圖為自己或第三人不法之所有，而竊取他人之動產者，為竊盜
罪，處5年以下有期徒刑、拘役或 500 元以下罰金。
意圖為自己或第三人不法之利益，而竊佔他人之不動產者，依前
項之規定處斷。
前二項之未遂犯罰之。
